臺灣高雄地方法院民事裁定　　　　　　100年度家聲字第531號
聲　請　人　李慧玲
應監護宣告　張景善
人
當事人間指定會同開具財產清冊之人事件，本院裁定如下：
    主  文
指定廖瑞桃（女，民國○○年○月○○日生，身分證統一編號：
Ｚ000000000號）為本院100年度監宣字第293號監護宣告事件會同
開具財產清冊之人。
聲請程序費用由聲請人負擔。
    理  由
一、聲請意旨略以：聲請人李慧玲為受應監護宣告人張景善之母
    親，張景善於民國99年12月31日騎乘機車發生車禍，導致張
    景善昏迷，已不能為意思表示或受意思表示，或不能辨識其
    意思表示之效果，經本院於民國100年8月26日以100年度監
    宣字第293號裁定宣告張景善為受監護宣告之人，並指定張
    世旺為會同開具財產清冊之人，惟張世旺自上開裁定後幾經
    聲請人遍尋不著行蹤不明，為此聲請選任廖瑞桃（年籍詳如
    主文所示）為會同開具財產清冊之人等語。
二、按「對於因精神障礙或其他心智缺陷，致不能為意思表示或
    受意思表示，或不能辨識其意思表示之效果者，法院得因本
    人、配偶、四親等內之親屬、最近一年有同居事實之其他親
    屬、檢察官、主管機關或社會福利機構之聲請，為監護之宣
    告。」，98年11月23日修正生效之民法第14條第1 項定有明
    文。又「法院應於鑑定人前訊問應受監護宣告之人。但有礙
    難訊問之情形或恐有害其健康者，不在此限。」、「監護之
    宣告，非就應受監護宣告之人之精神或心智狀況訊問鑑定人
    後，不得為之。」、「法院為監護之宣告時，應依職權就配
    偶、四親等內之親屬、最近一年有同居事實之其他親屬、主
    管機關、社會福利機構或其他適當之人選定一人或數人為監
    護人，並同時指定會同開具財產清冊之人。」，98年11月23
    日修正生效之民事訴訟法第602條第1項、第603條、民法第
    1111條第1項亦分別定有明文。
三、聲請人李慧玲主張張景善之父親張世旺自本院100年8月26日
    以100年度監宣字第293號裁定擔任會同開具財產清冊之人後
    即行蹤不明，並陳明由聲請人之阿姨及受監護宣告人張景善
    之姨婆廖瑞桃擔任會同開具財產清冊之人乙節，本院認由廖
    瑞桃擔任會同開具財產清冊之人，尚無不當，本院爰依上揭
    法條規定，指定廖瑞桃擔任會同開具財產清冊之人。
四、又依民法第1113條準用同法第1099條、1099條之1之規定，
    於監護開始時，監護人李慧玲對於受監護宣告人張景善之財
    產，應會同廖瑞桃，於2個月內開具財產清冊並陳報法院，
    於完成並陳報法院前，監護人對於受監護人之財產，僅得為
    管理上必要之行為，附此敘明。
五、依非訟事件法第2l條第1項，民事訴訟法第78條，裁定如主
    文所示。
中    華    民    國   100    年    12    月    14    日
                  家事法庭法  官  何清富
正本係照原本作成。
如對本裁定抗告須於裁定送達後10日內向本院提出抗告狀。
中    華    民    國   100    年    12    月    14    日
                          書記官  鄧思辰